# 关于特殊交易事项的抵消

提问人：Jane1020 时间：2020-12-07 13:11:00
陈版：我们有这样一个问题，希望得到您的回复意见，多谢！
背景：
A上市公司为建筑施工企业， 2019 年底与某地政府平台公司签订基础设施建设PPP项目协议，并合资成立项目公司（SPV公司），SPV公司由A公司控股，纳入A公司合并报表范围。
PPP项目协议（BOT模式）约定项目建设期 1 年，运营期 10 年。SPV公司与A公司签订总承包合同，将项目施工交予A公司建设，PPP项目采用金融资产模式进行会计核算。PPP项目协议约定A公司负责项目融资（包括股东借款、银行贷款、基金融资及其他融资方式），SPV公司项目融资的银行贷款在 2020 年底到位进账。
该项目的施工方A公司已经在 2020 年 2 月开工建设，至 2020 年底A公司实质垫资已经形成SPV公司向股东的借款，项目总投资额中的建设期利息需按照PPP项目协议中约定的规则计算，且A公司与SPV公司签订了《建设期利息计提与支付的补充协议》，并于 2020 年底收到SPV公司支付的股东借款建设期利息，形式上构成母子公司之间的内部融资计息交易，SPV公司将该部分建设期利息资本化后计入长期应收款（归集PPP项目总投资额），A公司将收到的利息计入财务费用-利息收入。
SPV公司的管理层和主要运营人员由A公司派遣、办公场所从A公司租赁，SPV公司与A公司在 2020 年度签订《管理服务合同》、《房屋租赁合同》并支付相应的管理服务费、租赁费等形成内部交易，该内部交易在SPV公司构成建设期项目总投资额中的工程建设其他费用（SPV公司股东会决议通过了项目建设管理费预算的议案），在A公司形成其他业务收入-服务费收入。
问题：A上市公司在编制 2020 年度合并报表时，对于上述内部融资计息交易、内部劳务和租赁交易是否进行抵销处理？
第一种观点：根据中国证券监督管理委员会会计部组织编写的《上市公司执行企业会计准则案例解析（ 2019 ）》案例12-11 特殊调整事项中关于BOT 项目会计确认与计量模式导致的合并报表特殊调整事项案例，比照A公司合并报表中不再抵销建造合同收入成本的观点，A公司及SPV公司构成企业集团与政府签订PPP合同，应在合并报表层面反映PPP项目的总投资额，不必抵销A公司及SPV公司之间的内部融资计息交易、内部劳务和租赁交易。
第二种观点：在编制A上市公司 2020 年报时，对于A公司及SPV公司之间的内部融资计息交易、内部劳务和租赁交易需要进行抵销处理，前述交易产生的内部未实现利润需要留待政府方业主对项目总投资额确认后，在SPV公司以收回投资款的形式在项目运营期逐步实现。

回答人：chenyiwei
此问题要考虑：此处母公司向SPV提供融资、出租办公场所等，是否可认定为母子公司作为一个整体，向合同授予方（地方政府）提供的基础设施建造和运营服务的一部分？与政府签订的PPP合同中是否单独约定对这部分支出予以补偿？
如果是，则采用你的第一种观点；
如果不是，则采用你的第二种观点。相对而言，采用第二种观点的可能性更大。